【裁判字號】    99,易,2743
【裁判日期】    990923
【裁判案由】    竊盜
【裁判全文】
臺灣臺中地方法院刑事判決          99年度易字第2743號
公  訴  人  臺灣臺中地方法院檢察署檢察官
被      告  丙○○
            乙○○
上列被告等因加重竊盜案件，經檢察官提起公訴（98年度偵字第
27783號），本院依法獨任進行審判程序判決如下：
    主  文
丙○○、乙○○共同結夥三人以上，攜帶兇器，毀越安全設備，
於夜間侵入住宅，竊盜，各處有期徒刑陸月，如易科罰金，均以
新臺幣壹仟元折算壹日。扣案之破壞剪壹支、犯案工具壹袋、藍
黑色尼龍手提袋壹只，均沒收。
    事  實
一、丙○○、乙○○均素行不佳，丙○○前曾犯傷害、賭博、贓
    物、竊盜等罪（均未構成累犯）；乙○○前曾犯搶奪搶劫軍
    法罪（亦未構成累犯），詎均仍不知悔改。丙○○與乙○○
    （共同居住於臺中市○區○○路32巷60號租屋處）共同基於
    意圖為自己不法所有之犯意聯絡，於民國（下同）98年9月2
    3日凌晨2時7分許至凌晨3時49分許，與另2名真實姓名、年
    籍均不詳之綽號「阿狗」之年約40歲左右之成年男子，及綽
    號「阿狗」之友人之成年男子，亦共同基於意圖為自己不法
    所有之犯意聯絡，由丙○○騎乘牌照號碼XM6-733號重型機
    車（搭載在台中公園認識之綽號「阿狗」之年約40歲左右之
    成年男子）、乙○○駕駛牌照號碼5427-VS號自小客車、另1
    名真實姓名、年籍均不詳之綽號「阿狗」之友人之成年男子
    則自己騎乘機車。綽號「阿狗」之成年男子攜帶其所有客觀
    上足以危及他人生命身體安全之屬兇器之破壞剪1支，及丙○○則攜帶其所有之犯案工具1袋，並均裝置於丙○○所有
    之藍黑色尼龍手提袋1只內。丙○○、乙○○、綽號「阿狗
    」及綽號「阿狗」之友人等4人乃一同攜帶前開物品前往至
    臺中市○區○○街137巷6號甲○○○夫婦居住之住處前，由
    丙○○在場把風、乙○○駕駛上開車輛在外等待竊得贓物時
    載運所竊取之贓物，綽號「阿狗」及綽號「阿狗」之友人則
    以持用破獲剪破壞前開住宅1樓屬安全設備之鐵窗之方式後
    ，由該遭破壞之鐵窗跨越侵入該處，下手竊取甲○○○所有
    之唐代銅製古董、奇珍藝品多具、寶石多顆、玉器多只、珍
    珠飾品多只、名貴手錶多只、名牌皮包多只、胸針珠寶盒1
    個、首飾布套1個、旅行箱1個等物得手。隨即將竊得之上開
    物品交由乙○○載走，隨即逃離現場。丙○○與乙○○並將
    竊取之部分贓物販售予某跳蚤市場攤位，而丙○○拿到出售
    上開贓物所得約新台幣（下同）7500元，乙○○拿到上開出
    售贓物所得約1萬8000元。嗣經甲○○○報警處理，並經警
    向本院聲請搜索票，於98年11月11日中午12時30分許在臺中
    市○區○○路32巷60號查獲，並在該處扣得乙○○所使用之
    牌照號碼5427-VS號自小客車1台（登記在林純枝名下）、丙○○所有之牌號號碼XM6-733號重型機車1台，並於丙○○住
    處扣得裝有犯案工具包含破壞剪1支在內之犯案工具1袋、藍
    黑色尼龍手提袋1只，及摩拖羅拉行動電話含SIM卡1只等物
    ；另扣得乙○○之住處扣得其之前做生意時所使用之草綠色
    帆布手提袋、藍色尼龍手提袋各1只、甲○○○所有前開失
    竊之胸針珠寶盒1只、首飾布套1只及旅行箱1只等物。
二、案經甲○○○訴由臺中市警察局第一分局報請臺灣臺中地方
    法院檢察署檢察官偵查起訴。
    理  由
一、按除簡式審判程序、簡易程序及刑事訴訟法第三百七十六條
    第一款、第二款（第一款：最重本刑為三年以下有期徒刑、
    拘役或專科罰金之罪。第二款：刑法第三百二十條、第三百
    二十一條之竊盜罪。）所列之罪之案件外，第一審應行合議
    審判，刑事訴訟法第二百八十四條之一修正條文定有明文。
    本件被告所犯係屬刑事訴訟法第三百七十六條第二款所列之
    竊盜罪，依法獨任進行審理程序，合先敘明。
二、按現行刑事訴訟法為保障被告之反對詰問權，排除具有虛偽
    危險性之傳聞證據，以求實體真實之發見，於該法第一百五
    十九條第一項明定被告以外之人於審判外之言詞或書面陳述
    ，除法律有規定者外，不得作為證據。而刑事訴訟法第一百
    五十九條之一至一百五十九條之四有傳聞法則之例外規定，
    且被告以外之人於審判外之陳述，雖不符前四條之規定，而
    經當事人於審判程序同意作為證據，法院審酌該言詞陳述或
    書面陳述作成時之情況，認為適當者，亦得為證據；當事人
    、代理人或辯護人於法院調查證據時，知有第一百五十九條
    第一項不得為證據之情形，而未於言詞辯論終結前聲明異議
    者，視為有前項之同意，刑事訴訟法第一百五十九條之五定
    有明文。其立法意旨在於傳聞證據未經當事人之反對詰問予
    以核實，原則上先予排除。惟若當事人已放棄反對詰問權，
    於審判程序中表明同意該等傳聞證據可作為證據；或於言詞
    辯論終結前未聲明異議，基於尊重當事人對傳聞證據之處分
    權，及證據資料愈豐富，愈有助於真實發見之理念，且強化
    言詞辯論主義，使訴訟程序得以順暢進行，上開傳聞證據亦
    均具有證據能力。本件檢察官、被告等並未就本院以下所引
    用被告以外之人於審判外之陳述有所爭執，且迄於言詞辯論
    終結前，均未主張有刑事訴訟法第一百五十九條第一項不得
    為證據之情形，是應認已同意作為證據，且經本院審酌後，
    認無不適當之情形，應認均有證據能力，合先敘明。
三、訊據被告丙○○、乙○○等2人對於上揭事實均坦承不諱，
    核與告訴人甲○○○所指訴之情節相符，並有扣案如事實欄
    所載之物，及告訴人甲○○○所立具之贓物認領保管單、刑
    案現場監視畫面相片、員警職務報告、被告丙○○、綽號「
    阿狗」等2人騎乘機車經錄影翻拍照片、車籍查詢─基本資
    料詳細畫面2份等在卷足資佐證。足認被告丙○○、乙○○
    等2人自白，均核與事實相符，堪予採信，事證至臻明確，
    被告丙○○、乙○○等2人犯行均洵堪認定。
四、按刑法第三百二十一條第一項第三款之攜帶兇器竊盜罪，係
    以行為人攜帶兇器竊盜為其加重條件，此所謂兇器，其種類
    並無限制，凡客觀上足對人之生命、身體、安全構成威脅，
    具有危險性之兇器均屬之，且祇須行竊時攜帶此種具有危險
    性之兇器為已足，並不以攜帶之初有行兇之意圖為必要。螺
    絲起子為足以殺傷人生命、身體之器械，顯為具有危險性之
    兇器（最高法院79年度台上字第5253號刑事判決要旨參照，
    已審編為判例）。本案破壞剪係金屬製品，質硬型尖，客觀
    上足以危害他人生命、身體之安全，自應認定屬刑法第三百
    二十一條第一項第三款之兇器無疑。次按上訴人於夜間以柴
    刀將被害人之窗戶毀壞，侵入其住宅行竊，應構成於夜間毀
    越安全設備，侵入住宅竊盜之罪。原判決不依刑法第三百二
    十一條第一項第一、二兩款論科，而僅適用第二款處斷，並
    誤毀越安全設備為毀越門扇，顯有未當（最高法院著有45年
    度台上字第1443號判例足資參照）。又刑法第三百二十一條
    第一項第二款所謂之「門扇」係指門戶、窗扇等阻隔出入之
    設備而言。至於「鐵門窗」乃防盜之安全設備，而非單純之
    門扇。又同條項第三款之攜帶兇器竊盜，祇須行竊時，攜帶
    具有危險性之兇器為已足，並不以攜帶之初有行兇之意圖為
    必要（最高法院73年度台上字第3398號刑事判決要旨參照）
    。原審以刑法第321條第1項第2款所謂安全設備，係指依社
    會通常觀念足認為防盜之設備而言。被告未經許可，無故攀
    爬跨越告訴人住處窗戶後侵入屋內竊取財物，自屬踰越安全
    設備，使其失其防閑作用，核其所為，係犯刑法第321條第1
    項第2款之踰越安全設備竊盜罪及同法第306第1項之無故侵
    入住宅罪（台灣高等法院95年度上易字第1096號刑事判決要
    旨參照）。是核被告丙○○、乙○○等2人所為，均係犯刑
    法第321條第1項第1、2、3、4款之加重竊盜罪。被告丙○○
    、乙○○與另2名真實姓名、年籍均不詳之綽號「阿狗」之
    年約40歲左右之成年男子，及綽號「阿狗」之友人之成年男
    子等人間有犯意之聯絡及行為之分擔，均為共同正犯。爰審
    酌被告丙○○、乙○○等2人犯罪之動機、目的、手段、品
    行均為不佳，詳如前述，此有台灣台中地方法院檢察署刑案
    資料查註紀錄表2份在卷可按、所生危害及犯罪後均坦認罪
    愆，頗具悔意，然犯罪後迄今均仍未與告訴人甲○○○達成
    民事和解，取得諒解等一切情狀，分別量處如主文所示之刑
    ，並均諭知易科罰金之折算標準，以資懲儆。又共同正犯因
    相互間利用他人之行為，以遂行其犯意之實現，本於責任共
    同之原則，有關沒收部分，對於共犯間供犯罪所用之物，自
    均應為沒收之諭知。惟幫助犯僅係對於犯罪構成要件以外行
    為為加工，並無共同犯罪之意思，自不適用該責任共同原則
    ，對於正犯所有供犯罪所用之物或犯罪所得之物，亦為沒收
    之諭知（最高法院九十一年度臺上字第五五八三號判決參照
    ）。是本案前揭扣案之破壞剪1支係共犯綽號「阿狗」之成
    年男子所有，另扣案之被告丙○○所有之犯案工具1袋、藍
    黑色尼龍手提袋1只，均為被告丙○○等人供犯罪所用之物
    ，爰均依法併予宣告沒收之。至於另扣案之被告丙○○所有
    之摩拖羅拉行動電話含SIM卡1只；被告乙○○所有之草綠色
    帆布手提袋、藍色尼龍手提袋各1只，均並無積極證據足資
    證明係供為被告丙○○等人犯罪所用之物，且非屬違禁物，
    爰均不依法併予宣告沒收之，併予敘明。
據上論斷，應依刑事訴訟法第二百九十九條第一項前段、第二百
八十四條之一、刑法第二十八條、第三百二十一條第一項第一、
二、三、四款、第四十一條第一項前段、第三十八條第一項第二
款、第三項、刑法施行法第一條之一第一項、第二項前段，判決
如主文。
中    華    民    國    99    年    9     月    23    日
                          刑事第七庭法  官  洪俊誠
以上正本證明與原本無異。
如不服本判決，應於判決收受送達後10日內向本院提出上訴狀，
上訴於臺灣高等法院臺中分院（並應敘述具體上訴理由及檢附繕
本）。上訴書狀如未敘述上訴理由，應於上訴期間屆滿後20日內
補提上訴理由書於本院（均須按他造當事人之人數附具繕本）「
切勿逕送上級法院」。
                                    書記官  張齡方
中    華    民    國    99    年    9     月    23    日
附錄論罪科刑實體法條文：
中華民國刑法第321條（加重竊盜罪）：
犯竊盜罪而有左列情形之一者，處6月以上、5年以下有期徒刑：
一、於夜間侵入住宅或有人居住之建築物、船艦或隱匿其內而犯
    之者。
二、毀越門扇、牆垣或其他安全設備而犯之者。
三、攜帶兇器而犯之者。
四、結夥三人以上而犯之者。
五、乘火災、水災或其他災害之際而犯之者。
六、在車站或埠頭而犯之者。
前項之未遂犯罰之。
刑法施行法第一之一條（95年06月14日修正）：
中華民國九十四年一月七日刑法修正施行後，刑法分則編所定罰
金之貨幣單位為新臺幣。
九十四年一月七日刑法修正時，刑法分則編未修正之條文定有罰
金者，自九十四年一月七日刑法修正施行後，就其所定數額提高
為三十倍。但七十二年六月二十六日至九十四年一月七日新增或
修正之條文，就其所定數額提高為三倍。

司法院資訊處製作；財團法人民間司法改革基金會備份。
